臺灣苗栗地方法院刑事判決　　　　　　　100年度易字第253號
公　訴　人　臺灣苗栗地方法院檢察署檢察官
被　　　告　薛明貴
上列被告因竊盜等案件，經檢察官提起公訴（100 年度偵字第
631 號），被告於本院準備程序時就被訴事實為有罪之陳述，經
本院裁定進行簡式審判程序，判決如下：
    主  文
薛明貴收受贓物，累犯，處有期徒刑肆月；又犯攜帶兇器竊盜罪
，累犯，處有期徒刑柒月，扣案之活動扳手壹支沒收；又犯竊盜
罪，累犯，處有期徒刑柒月，扣案之複製鑰匙壹支、遙控器壹個
，均沒收。應執行有期徒刑壹年肆月，扣案之活動扳手壹支、複
製鑰匙壹支、遙控器壹個，均沒收。
    事  實
一、薛明貴前因施用毒品案件，經法院判處應執行有期徒刑11月
    確定，嗣經法院裁定減刑並定應執行刑為有期徒刑5 月，甫
    於民國96年9 月25日縮刑期滿執行完畢，詎不知悔改，復為
    下列犯行：
  (一)薛明貴明知其兄薛明昆於99年7 月19日下午3 時許，在新竹
    市○○○路29號元首飯店停車場內交付之車號DJ-0383 號自
    小客車（為黃章豪於99年7 月10日在新竹市○○○路與新港
    路口之停車格內失竊），電門鎖鑰匙孔經過破壞，且需以2
    支不同鑰匙分別開啟車門與電門，顯係他人竊得之贓物，竟
    仍基於收受贓物之犯意予以收受之，供己代步使用。嗣於99
    年7 月20日，為警循線在新竹市○○○路29號元首飯店605
    號房內查獲。
  (二)薛明貴意圖為自己不法之所有，於99年11月17日上午7 時許
    ，在新竹市○區○○路139 號前，以客觀上足對人之生命、
    身體、安全構成威脅，可供兇器使用之活動扳手1 支，拆卸
    竊取林儀琪所有之車號8898-RZ 號自用小客車之前後車牌2
    面，得手後，另於99年11月24日凌晨3 時許，在新竹縣湖口
    鄉○○路○ 段74號前，以自備之複製鑰匙1 支及遙控器1 個
    開啟車鎖，竊取邱鴻浩所有之車號5280-MM 號自小客車，並
    將上揭竊得之車號8898-RZ 號車牌懸掛於該車，供己代步使
    用。嗣於99年11月25日上午8 時許，為警方在新竹市○○區
    ○○路5 段香山陸橋前查獲，並扣得活動扳手1 支、複製鑰
    匙1 支及遙控器1 個等物。
二、案經新竹市警察局第一分局、新竹市警察局第三分局報請臺
    灣新竹地方法院檢察署，陳請臺灣高等法院檢察署檢察長核
    轉臺灣苗栗地方法院檢察署檢察官偵查起訴。
    理  由
一、查本件被告薛明貴所犯並非死刑、無期徒刑、最輕本刑為3
    年以上有期徒刑之罪或高等法院管轄第一審案件，而被告於
    準備程序進行中，就被訴事實為有罪之陳述，經法官告知簡
    式審判程序之旨，並聽取公訴人及被告之意見後，本院認適
    宜改依簡式審判程序進行，爰依刑事訴訟法第273 條之1 第
    1 項之規定，裁定進行簡式審判程序，合先敘明。
二、上開犯罪事實，業據被告薛明貴於本院準備程序中及審理時
    均坦承不諱，核與證人即被害人黃章豪、林儀琪、邱鴻浩於
    警詢時證述前開自小客車及車牌遭竊之情節，及證人薛明昆
    於偵查中證述交付車號DJ-0383 號自小客車予被告之情節相
    符，並有新竹市警察局第一分局扣押筆錄、扣押物品目錄表
    、查獲現場照片、黃章豪出具之贓物認領保管單、新竹市警
    察局車輛協尋電腦輸入單（以上附於99年度偵字第5788號卷
    ）、新竹市警察局第三分局搜索扣押筆錄、扣押物品目錄表
    、邱鴻浩與林儀琪出具之贓物認領保管單、車籍資料查詢、
    現場照片等（以上附於99年度偵字第9155號卷）在卷可稽，
    足認被告之自白與事實相符，應堪採信。從而，本件事證明
    確，被告犯行已堪認定，應依法論科。
三、按刑法第321 條第1 項第3 款之攜帶兇器竊盜罪，係以行為
    人攜帶兇器竊盜為其加重條件，此所謂兇器，其種類並無限
    制，凡客觀上足對人之生命、身體、安全構成威脅，具有危
    險性之兇器均屬之，且祇須行竊時攜帶此種具有危險性之兇
    器為已足，並不以攜帶之初有行兇之意圖為必要（最高法院
    79年臺上字第5253號判例意旨參照）。查被告持以竊取車牌
    之活動扳手1 支，為金屬材質，質地甚為堅硬，如以之擊打
    人體頭部，在客觀上自足對人之生命、身體安全構成威脅，
    具有危險性，而可供兇器使用。
四、核被告所為，係分別犯刑法第349 條第1 項之收受贓物罪、
    第321 條第1 項第3 款之攜帶兇器竊盜罪及第320 條第1 項
    之普通竊盜罪。按行為後法律有變更者，適用行為時之法律
    ；但行為後之法律有利於行為人者，適用最有利於行為人之
    法律，刑法第2 條第1 項定有明文。查被告為上開攜帶兇器
    竊盜犯行後，刑法第321 條第1 項，業於100 年1 月26日修
    正公布，並於100 年1 月28日生效施行，修正前刑法第321
    條第1 項係規定「犯竊盜罪而有左列情形之一者，處6 月以
    上、5 年以下有期徒刑：一、於夜間侵入住宅或有人居住之
    建築物、船艦，或隱匿其內而犯之者。…六、在車站或埠頭
    而犯之者。」；修正後之刑法第321 條第1 項則規定：「犯
    竊盜罪而有左列情形之一者，處6 月以上、5 年以下有期徒
    刑，得併科新臺幣十萬元以下罰金：一、侵入住宅或有人居
    住之建築物、船艦或隱匿其內而犯之者。…六、在車站、埠
    頭、航空站或其他供水、陸、空公眾運輸之舟、車、航空機
    內而犯之者。」經比較修正前、後之規定，可知刑法第321
    條第1 項之法定本刑，修正前並無併科罰金刑部分，修正後
    增列「得併科新臺幣10萬元以下罰金」；又修正前刑法第
    321 條第1 項第1 款係規定「夜間侵入住宅或有人居住之建
    築物、船艦或隱匿其內而犯之者」，修正後不限於「夜間」
    ，而為「侵入住宅或有人居住之建築物、船艦或隱匿其內而
    犯之者」；另修正前刑法第321 條第1 項第6 款限於「在車
    站或埠頭而犯之」，修正後「在車站、埠頭、航空站或其他
    供水、陸、空公眾運輸之舟、車、航空機內而犯之者」均係
    犯刑法第321 條第1 項第6 款之罪，故修正後刑法第321 條
    第1 項之規定並非較有利於被告，自應適用被告行為時即修
    正前之刑法第321 條之規定。被告所犯上開3 罪間，犯意各
    別，行為互殊，應分論併罰。又被告前因施用毒品案件，經
    法院判處應執行有期徒刑11月確定，嗣經法院裁定減刑並定
    應執行刑為有期徒刑5 月，甫於96年9 月25日縮刑期滿執行
    完畢，有臺灣高等法院被告前案紀錄表在卷可參，其於前開
    有期徒刑執行完畢後5 年以內，故意再犯本件有期徒刑以上
    各罪，均為累犯，應依刑法第47條第1 項之規定，加重其刑
    。爰審酌被告素行非佳，其正值青壯，不思以正途賺取財物
    ，竟以前揭收受贓物或行竊方式取得車輛供己代步，欠缺對
    他人財產權之尊重，所為誠屬不該，但念其犯後坦承犯行，
    態度尚佳，節省有限之司法資源，並衡酌其犯罪之動機、手
    段、未賠償被害人之財物損失、其生活狀況、智識程度等一
    切情狀，分別量處如主文所示之刑，並定應執行刑，以示懲
    戒。
五、末查，扣案之活動扳手1 支、複製鑰匙1 支及遙控器1 個，
    為被告所有，分別供其竊取車牌及車號5280-MM 號自小客車
    所用，此據被告供承在卷，屬被告所有供犯罪所用之物，爰
    依刑法第38條第1 項第2 款之規定，於被告所犯之攜帶兇器
    竊盜罪及普通竊盜罪主文項下，分別宣告沒收。
據上論斷，應依刑事訴訟法第273 條之1 第1 項、第299 條第1
項前段，刑法第2 條第1 項前段、第349 條第1 項、（修正前）
第321 條第1 項第3 款、第320 條第1 項、第47條第1 項、第51
條第5 款、第38條第1 項第2 款，刑法施行法第1 條之1 第1 項
、第2 項前段，判決如主文。
本案經檢察官盧美如到庭執行職務。
中    華    民    國   100    年    5     月    19    日
                  刑事第三庭    法  官  顏苾涵
以上正本證明與原本無異。
如不服本判決應於收受判決後10日內向本院提出上訴書狀，並應
應敘述具體理由。其未敘述上訴理由者，應於上訴期間屆滿後20
日內向本院補提理由書(均須按他造當事人之人數附繕本)「切勿
逕送上級法院」。
中    華    民    國   100    年    5     月    19    日
                                書記官  涂村宇
附錄本案論罪科刑法條全文:
中華民國刑法第320條
（普通竊盜罪、竊佔罪）
意圖為自己或第三人不法之所有，而竊取他人之動產者，為竊盜
罪，處5  年以下有期徒刑、拘役或 5 百元以下罰金。
意圖為自己或第三人不法之利益，而竊佔他人之不動產者，依前
項之規定處斷。
前二項之未遂犯罰之。
中華民國刑法 (舊 100.01.26 以前)第321條
（加重竊盜罪）
犯竊盜罪而有下列情形之一者，處 6 月以上、5 年以下有期徒
刑：
一、於夜間侵入住宅或有人居住之建築物、船艦，或隱匿其內而
    犯之者。
二、毀越門扇、牆垣或其他安全設備而犯之者。
三、攜帶兇器而犯之者。
四、結夥三人以上而犯之者。
五、乘火災、水災或其他災害之際而犯之者。
六、在車站或埠頭犯之者。
前項之未遂犯罰之。
中華民國刑法第349條
（普通贓物罪）
收受贓物者，處 3 年以下有期徒刑、拘役或 5 百元以下罰金。
搬運、寄藏、故買贓物或為牙保者，處 5 年以下有期徒刑、拘
役或科或併科 1 千元以下罰金。
因贓物變得之財物，以贓物論。